臺灣臺南地方法院刑事判決　　　　　　　　　　　　九十一年度易字第一七二號
　　公　訴　人　臺灣台南地方法院檢察署檢察官
　　被　　　告　甲○○
　　　　　　　　乙○○
右列被告因恐嚇案件，經檢察官提起公訴 (九十一年度偵字第四○五六號)，本院判
決如左：
    主  文
乙○○以加害生命之事，恐嚇他人，致生危害於安全，處拘役伍拾日，如易科罰金，
以參佰元折算壹日。
扣案之貝瑞塔玩具槍壹支沒收。
甲○○、乙○○被訴傷害部份均公訴不受理。
    事  實
一、甲○○與乙○○係朋友關係，因乙○○於八十九年間向甲○○借款新台幣（下同
    ）十萬元，遲未清償完畢。為解決雙方債務，甲○○於九十年十月二日十六時許
    ，應乙○○之邀約，共同前往乙○○父親位於台南縣大內鄉曾文溪旁之果園工作
    處。未料乙○○竟基於恐嚇之犯意，以預藏在該處不具殺傷力之貝瑞塔玩具槍抵
    住甲○○之頭部，並以加害生命之事出言恐嚇甲○○：為何來要錢？要什麼，再
    要就打死你等語，致使甲○○心生畏懼，聽任乙○○之擺佈，嗣後經兩人分別報
    警處理而知悉上情。
二、案經甲○○訴請台南縣警察局移送台灣台南地方法院檢察署檢察官偵查起訴。
    理  由
壹、恐嚇部分
一、被告乙○○固坦承於右揭時、地因債務糾紛與告訴人甲○○發生爭執，惟辯稱：
    係因頭部先遭告訴人持木棍敲打，為躲避告訴人之暴行而取出上開玩具槍以期達
    喝阻作用，未料右手竟遭告訴人咬傷，情急之下始持槍敲打告訴人頭部（傷害部
    分業經撤回告訴），並未以玩具槍遂行恐嚇之犯行云云。經查：
（一）被告乙○○因遭甲○○毆傷而就醫之診斷證明書中，並未記載其右手有遭人咬
      傷之痕跡，是被告辯稱其右手有遭甲○○咬傷云云，非無可疑之處。
（二）再者，被告自承明知其父工作之果園內藏有玩具槍，猶帶告訴人前往商討債務
      問題，並立即取槍以喝阻告訴人之行動，顯係有意以幾可亂真之玩具槍恐嚇告
      訴人，亦可證告訴人所言非故意構陷之詞。
（三）復參酌二人因互毆行為，造成被告乙○○頭皮呈現分別為二公分、一公分之撕
      裂傷，而告訴人甲○○頭部呈現共十一處鈍挫裂傷，並自同年十月二日起至十
      月五日均住院治療等情，此有奇美醫院及營新醫院之病歷紀錄可佐，足證事發
      時被告乙○○係處於優勢主導地位，有持玩具槍恐嚇告訴人之可能，核與告訴
      人指訴情節相符，是被告乙○○所辯顯係事後卸責之詞，不足採信，其恐嚇犯
      行堪予認定。
二、核被告乙○○以加害生命之事，恐嚇他人，致生危害於安全，所為係犯刑法第三
    百零五條之罪。爰審酌被告乙○○因不耐屢次遭告訴人甲○○催討債務而惱羞成
    怒，一時失慮而恐嚇被害人，犯後尚未就恐嚇部分與被害人達成和解等一切情狀
    ，量處如主文所示之刑，並諭知易科罰金之折算標準，以資懲儆。扣案之貝瑞塔
    玩具槍壹支為被告乙○○所有、供犯罪所用之物，應予沒收。
貳、公訴不受理部分
一、公訴意旨略以：甲○○與乙○○係朋友關係，因乙○○於八十九年間向甲○○借
    款十萬元，遲未清償完畢。為解決雙方債務，甲○○於九十年十月二日十六時許
    ，應乙○○之邀約，共同前往乙○○父親位於台南縣大內鄉曾文溪旁之工作處。
    未料乙○○竟基於傷害人身體之犯意，以預藏在該處不具殺傷力之貝瑞塔玩具槍
    朝甲○○頭部猛力敲擊數下，致其受有頭皮頂部、兩顳部八處傷口及臉部三處傷
    傷口鈍挫裂傷等傷害。甲○○為反擊乙○○之行動，遂伺機取得該玩具槍，並基
    於傷害之犯意，持槍敲打乙○○之頭部，致其受有枕部及右顳部頭皮撕裂傷等傷
    害。
二、按告訴乃論之罪，告訴人於第一審辯論終結前得撤回其告訴，又告訴經撤回者，
    應諭知不受理之判決，刑事訴訟法第二百三十八條第一項、第三百零三條第三款
    分別定有明文。
三、查本件告訴人甲○○、乙○○互相告訴對方傷害案件，起訴書認係觸犯刑法第二
    百七十七條第一項傷害之罪，依同法第二百八十七條之規定，須告訴乃論。茲據
    告訴人二人均撤回告訴，依照首開說明，本件應為諭知不受理之判決。
據上論斷，應依刑事訴訟法第二百九十九條第一項前段、第三百零三條第三款，第三
百零五條、第四十一條第一項前段、第三十八條第一項第二款，罰金罰鍰提高標準條
例第一條前段、第二條，判決如主文。
本案經檢察官宋宗儀到庭執行職務。
中      華      民      國      九十一      年      十      月    十五  日
                                      臺灣臺南地方法院刑事第六庭
                                          法  官  石家禎
右正本證明與原本無異。
如不服本判決，應於送達後十日內，向本院提出上訴狀。
                                          書記官  凌昇裕
中      華      民      國      九十一      年      十      月    十五  日
附錄本案法條
刑法第三百零五條
以加害生命、身體、自由、名譽、財產之事，恐嚇他人致生危害於安全者，處二年以
下有期徒刑、拘役或三百元以下罰金。
